【裁判字號】    96,審訴,123
【裁判日期】    970129
【裁判案由】    妨害自由等
【裁判全文】
臺灣桃園地方法院宣示判決筆錄         96年度審訴字第123號
公  訴  人  臺灣桃園地方法院檢察署檢察官
被      告  甲○○
            丙○○
            乙○○
上二人共同
選任辯護人  邱清銜律師
上列被告因妨害自由等案件（起訴案號：96年度偵字第7808號、
第8382號），於中華民國97年1 月29日下午5 時許，在本院第十
四法庭宣示判決，出席職員如下：
          法  官  曾家貽
          書記官  陳淑瓊
法官起立朗讀判決主文、犯罪事實要旨、附記事項、處罰條文，
及告以上訴限制、期間並提出上訴狀之法院，且諭知記載其內容
：
一、主  文：
    甲○○共同違反未依電子遊戲場業管理條例辦理營利事業登
    記者，不得經營電子遊戲場業之規定，處有期徒刑肆月，如
    易科罰金，以新臺幣壹仟元折算壹日，減為有期徒刑貳月，
    如易科罰金，以新臺幣壹仟元折算壹日，緩刑貳年。
    丙○○共同違反未依電子遊戲場業管理條例辦理營利事業登
    記者，不得經營電子遊戲場業之規定，處有期徒刑肆月，減
    為有期徒刑貳月，如易科罰金，以新臺幣壹仟元折算壹日。
    又共同意圖為自己不法之所有，以恐嚇使人將本人之物交付
    ，處有期徒刑陸月，減為有期徒刑月，如易科罰金，以新
    臺幣壹仟元折算壹日。又共同以其他非法方法，剝奪人之行
    動自由，處有期徒刑肆月，減為有期徒刑貳月，如易科罰金
    ，以新臺幣壹仟元折算壹日。應執行有期徒刑伍月，如易科
    罰金，以新臺幣壹仟元折算壹日，緩刑貳年。
    乙○○共同意圖為自己不法之所有，以恐嚇使人將本人之物
    交付，處有期徒刑陸月，減為有期徒刑月，如易科罰金，
    以新臺幣壹仟元折算壹日。又共同以其他非法方法，剝奪人
    之行動自由，處有期徒刑肆月，減為有期徒刑貳月，如易科
    罰金，以新臺幣壹仟元折算壹日。應執行有期徒刑肆月，如
    易科罰金，以新臺幣壹仟元折算壹日，緩刑貳年。
二、犯罪事實要旨：
  (一)被告甲○○為位在桃園縣中壢市○○路159 之1 號「計程車
    休息站」之負責人，其與被告丙○○均明知位在前揭處所之
    「計程車休息站」，並未依電子遊戲場業管理條例規定辦理
    電子遊戲場業之營利事業登記，不得經營電子遊戲場業，其
    2 人竟共同基於違法經營電子遊戲場業及同時與把玩電子遊
    戲機具之人賭博財物之犯意聯絡，自民國96年2 月9 日起至
    同年3 月2 日止，由丙○○提供其所有之「小瑪莉」電子遊
    戲機具1 臺（含IC板1 塊，未扣案，乏確據證明尚屬存在）
    ，擺設於上開「計程車休息站」內對外營業，其賭博方式，
    係以前開擺放之「小瑪莉」機具供不特定之賭客向甲○○開
    分之方式投注押賭，賭客所贏得之積分得向甲○○兌換現金
    ，賭客若賭輸，所投注之金額即歸甲○○及丙○○贏得，甲○○與丙○○即以此方式共同接續與多位不詳真實姓名之賭
    客賭博財物。
  (二)被告丙○○因與甲○○就前揭經營電子遊戲場業務發生糾紛
    ，即藉詞甲○○於經營前揭電子遊戲場業之帳目有短少，而
    與被告乙○○及姓名、年籍均不詳之成年友人6 名，共同意
    圖為自己不法之所有，並基於恐嚇取財及非法剝奪行動自由
    之犯意聯絡，於96年3 月2 日晚上10時許，共同至前揭「計
    程車休息站」內，先由乙○○向甲○○恫嚇表示：「若不於
    當晚把錢拿出來，要給你死，等你家人幫你收屍」等語，據
    此向甲○○要索錢財，致使甲○○心生畏怖，惟因甲○○堅
    稱帳目並未短少而不願意給付金錢，乙○○及丙○○即以將
    甲○○雙手反扣在背後之方式，將甲○○拉上姓名、年籍不
    詳綽號「阿鴻」之成年男子所駕駛之自用小客車內，乙○○
    亦進入車內押持甲○○，再由綽號「阿鴻」之男子駕駛該自
    用小客車搭載乙○○及甲○○，強行將甲○○押往桃園縣中
    壢市立法委員彭添富某助理處，要其向地下錢莊借款，因甲○○不從而未借得款項，又原車返回前開「計程車休息站」
    後，丙○○及乙○○等數人即共同仗恃人多強勢阻止甲○○
    離去及撥打行動電話，而以此方式非法剝奪甲○○之行動自
    由。乙○○、丙○○為達前開要索錢財之目的，仗勢迫令甲○○簽立如附表編號一、二所示之保管條及本票各1 紙，以
    及要求在場之甲○○胞弟尤憲隆簽立如附表編號三至五所示
    之借據、本票及保管條各1 紙作為甲○○給付前開款項之保
    證，甲○○及尤憲隆起先予以拒絕，惟乙○○接續向甲○○
    恫嚇表示：「如果不簽的話要給你死及對家人不利」等語，
    據此向甲○○接續要索錢財，致使甲○○及尤憲隆心生畏怖
    ，分別簽立並交付如附表編號一至五所示之保管條、本票及
    借據等物，乙○○及丙○○等人始離去。嗣於同年月12日中
    午12時10分許，乙○○及丙○○前往桃園縣八德市○○○街
    70巷前空地，欲向甲○○收取前開款項時，為警當場查獲。
三、附記事項：
    被告三人之犯罪時間，均在96年4 月24日之前，且宣告刑均
    未逾有期徒刑1 年6 月，均合於中華民國九十六年罪犯減刑
    條例規定之減刑條件，爰均依同條例第2 條第1 項第3 款各
    減其宣告刑二分之一，並分別諭知有期徒刑如易科罰金之折
    算標準。
四、處罰條文：
    電子遊戲場業管理條例第22條，刑法第11條前段、第28條、
    第55條、第266 條第1 項前段、第302 條第1 項、第346 條
    第1 項、第41條第1 項前段、第2 項、第51條第5 款、第74
    條第1 項第1 款、第2 款，刑法施行法第1 條之1 第1 項、
    第2 項前段，中華民國九十六年罪犯減刑條例第2 條第1 項
    第3 款、第7 條、第9 條、第10條第1 項。
五、協商判決除有刑事訴訟法第455 條之4 第1 項第1 款於本訊
    問程序終結前，被告撤銷協商合意或檢察官撤回協商聲請者
    ；第2 款被告協商之意思非出於自由意志者；第4 款被告所
    犯之罪非第455 條之2 第1 項所定得以協商判決者；第6 款
    被告有其他較重之裁判上一罪之犯罪事實者；第7 款法院認
    應諭知免刑或免訴、不受理者情形之一，及違反同條第2 項
    「法院應於協商合意範圍內為判決；法院為協商判決所科之
    刑，以宣告緩刑或2 年以下有期徒刑、拘役或罰金為限」之
    規定者外，不得上訴。
六、如有前項得上訴之情形者，得自收受判決送達後10日內，向
    本院提出上訴書狀，上訴於第二審法院。
中    華    民    國    97    年    1     月    29    日
                        刑事庭     法  官  曾家貽
                                   書記官  陳淑瓊
以上正本證明與原本無異。
                                   書記官  陳淑瓊
中    華    民    國    97    年    1     月    29    日
附錄本案論罪科刑依據之法條：
電子遊戲場業管理條例第15條：
未依本條例規定辦理營利事業登記者，不得經營電子遊戲場業。
電子遊戲場業管理條例第22條：
違反第15條規定者，處行為人1 年以下有期徒刑、拘役或科或併
科新台幣50萬元以上250 萬元以下罰金。
中華民國刑法第266條第1 項：
(普通賭博罪)
在公共場所或公眾得出入之場所賭博財物者，處 1 千元以下罰金
。但以供人暫時娛樂之物為賭者，不在此限。
中華民國刑法第302條第1 項：
(剝奪他人行動自由罪)
私行拘禁或以其他非法方法，剝奪人之行動自由者，處5 年以下
有期徒刑、拘役或300 元以下罰金。
中華民國刑法第346條第1 項：
（單純恐嚇罪）
意圖為自己或第三人不法之所有，以恐嚇使人將本人或第三人之
物交付者，處6 月以上5 年以下有期徒刑，得併科1 千元以下罰
金。
附表：
┌──┬─────────┬───────────────┐
│編號│名              稱│            內   容           │
├──┼─────────┼───────────────┤
│一. │保管條            │本人甲○○替友人保管互助費共計│
│    │                  │新臺幣16萬3千元整等語         │
├──┼─────────┼───────────────┤
│二. │票號為CH569313號本│發票人：甲○○                │
│    │票                │金額：新臺幣16萬3千元整       │
├──┼─────────┼───────────────┤
│三. │債務人出具之借據  │茲本人尤憲隆向【空白】先生（女│
│    │                  │士）借貸新臺幣【空白】元整，於│
│    │                  │民國96年3 月3 日起至96年3 月5 │
│    │                  │日止為期，並開立本票等語      │
├──┼─────────┼───────────────┤
│四. │票號為331803號本票│發票人：尤憲隆，金額空白      │
├──┼─────────┼───────────────┤
│五. │保管條            │本人尤憲隆負責保管持據人新臺幣│
│    │                  │【空白】元整，於96年3 月3 日起│
│    │                  │至96年3 月5 日，如期歸還等語。│
└──┴─────────┴───────────────┘


司法院資訊處製作；財團法人民間司法改革基金會備份。
